【裁判字號】    94,上訴,1671
【裁判日期】    950324
【裁判案由】    違反槍砲彈藥刀械管制條例
【裁判全文】
臺灣高等法院刑事判決                94年度上訴字第1671號
上  訴  人  臺灣桃園地方法院檢察署檢察官
被      告  乙○○
指定辯護人  本院公設辯護人  丙○○
上列上訴人因被告違反槍砲彈藥刀械管制條例案件，不服臺灣桃
園地方法院93年度訴字第474號，中華民國94年3月16日第一審判
決（起訴案號：臺灣桃園地方法院檢察署92年度偵字第10327 號
），提起上訴，本院判決如下：
    主  文
上訴駁回。
    事實及理由
一、本案經本院審理結果，認第一審以被告乙○○牽連犯槍砲彈
    藥刀械管制條例第十二條第四項之無故持有子彈罪及刑法第
    三百七十七條之侵占遺失物罪，從一重依無故持有子彈罪判
    處有期徒刑三月，並諭知易科罰金折算之標準為三百元折算
    一日，扣案直徑九公釐之土造子彈乙顆沒收，另對被告被訴
    製造可發射子彈具有殺傷力之槍枝未遂部分諭知無罪之判決
    ，認事用法及量刑均無不當，應予維持，並引用第一審判決
    書記載之事實、證據及理由（如附件）。
二、檢察官上訴意旨略以：(一)扣案改造工具部分：原審無非以證
    人甲○○於警訊中證稱係幫蓮園旅館維修鐵門及廣告看板始
    留下本件查扣之剉刀、小電鑽、砂輪機、銅刷、鑽床、固定
    夾等工具云云，及證人即蓮園旅館總經理徐慶恆、周佳蓉到
    庭證稱；當時確有修繕廣告招牌之事等語為其論據，而認該
    批工具並非供被告改造所用。然於原審審理時，證人徐慶恆
    、周佳蓉二人亦稱不知係何人所修繕，亦不認識甲○○等語
    ，況縱有修繕廣告招牌、鐵門等情，依招牌、鐵門均非屬微
    物，多於店家依尺寸訂製完成，顯少有需於現場切割者、故
    該工程是否需用到上開砂輪機、鑽床（鑽床目前仍扣於新竹
    縣警察局竹北分局，據初步測量長度及高度各一一０公分、
    寬度三十公分、重逾五十斤，勘驗相片後補）、固定夾、固
    定鉗（經勘驗發現應係用於固定銅管、鐵條所用，顯非用於
    鐵門、廣告招牌等大型物）等工具（此有附件之勘驗相片及
    紀錄可證），原審並未詳查，逕認被告於到案後數日始找得
    之證人甲○○所言實在，自有不當。(二)再查本件係因檢舉人
    「邱明星」（因另案通緝中無法傳訊到庭）之檢舉聲請搜索
    票而查獲，並分別扣有如起訴書所示分別於八樓機房內所查
    得之工具、機房天花板上，查和被告所有之空氣長槍同置一
    處之銅條二支、已拆解並含槍身、槍管、擊錘等手槍主要組
    成零件之掌心雷一支、又在旅館七樓梯間之電箱中，起出內
    有改造子彈成品九顆（其中二顆經鑑驗具有殺傷力）、改造
    子彈半成品二二八顆、含主要組成零件槍身、滑套之改造手
    槍半成品一支、土造金屬槍管二支、金屬管四支、彈簧七支
    、子彈彈頭八十六顆、槍機二支之手提包一個，足認其於警
    訊中所稱見到被告自天花板（此應屬該旅館之隱密處，如非
    親眼見聞，實無法明確指述）取出自己改造之槍彈推銷等語
    與事實相符堪予採信，即得為證據，原審未予採信即有誤會
    。(三)又查獲之處八樓機房係連接被告辦公室，而七樓樓梯間
    電箱係位於近櫃台處，而客人均集中在六樓（業據證人周佳
    蓉到庭證述明確），顯然一般客人無法任意接近，亦屬被告
    管理支配之範圍，況天花板上亦置有被告之空氣長槍一把，
    被告實難卸責等語。
三、關於被告無故持有子彈有罪部分，業據被告自白不諱，並有
    扣案之土造子彈二顆（鑑驗時擊發乙顆）可稽，該二顆子彈
    經鑑定結果，認可擊發，有殺傷力，亦有內政部警政署刑事
    警察局之槍彈鑑定書足憑，事證明確。此部分檢察官提起上
    訴，並未具體指摘原判決關於認定事實、調查證據、適用法
    律、及量刑有何違法或不當之處，空言聲明不服，自無理由
    ，應予駁回。
四、關於被告製造槍枝未遂無罪部分，經查：(一)上訴意旨所指扣
    案之剉刀、小電鑽、砂輪機、銅刷、鑽床、固定夾（見本院
    卷第十六、十七、十八、三十三頁）等工具，確係證人甲○
    ○前往蓮園旅館從事廣告招牌鐵架、頂樓防火鐵門、房間木
    門鐵材螺絲等維修工程時，所攜帶並留置在該旅館內之工具
    ，其中砂輪機及挫刀係換鎖頭使用之工具，所謂鑽床即係「
    攻牙機」，係在現場車螺絲所用，亦可供鑽床使用等情，業
    據證人甲○○於本院審理證述綦詳（見本院卷九十五年三月
    二日審判筆錄），核與證人甲○○在警詢時陳述之情節，及
    證人即蓮園旅館總經理徐慶恆、服務生周佳蓉證述之情節均
    相互吻合，自應堪採信。(二)本案所謂之檢舉人「邱明星」僅
    係以「化名」方式檢舉，並非依證人保護法之法定程序接受
    保護之證人，其亦未依證人保護法第三條規定檢察官偵查中
    或法院審理中到場作證，陳述自己見聞之犯罪事證，並依法
    接受對質及詰問，則其在警訊中之陳述自無證據能力，不能
    資為不利於被告之犯罪證據。而蓮園旅館係供不特定旅客投
    宿之場所，一般員工均可經由辦公室通行至八樓機房，九十
    二年初以前八樓機房前之區域更做為房客早餐餐廳使用，另
    七樓樓梯間之電箱更為不特之人均可經過之處所，而裝有所
    謂「改造子彈」等物之手提包乙只經鑑驗結果，並無明顯可
    資比對之指紋紋線，有新竹縣政府警察局函可按（偵查卷第
    四十二頁），故在該等處所查扣之其餘物品自無法證明確屬
    被告所有，自不能僅憑擬制推測之方法，做為被告有製造槍
    枝之犯罪證據。(三)被告所有之空氣長槍乙支（槍枝管制編號
    ：0000000000），經鑑定結果，認係以填充氣體
    為發射動力之玩具長槍，經實際試射，其發射動能甚微，認
    不具殺傷力，其餘之子彈六顆該槍枝使用之玩具槍用金屬彈
    殼，有槍彈鑑定書可稽（偵查卷第三十三頁至第三十六頁）
    ，顯然與被告有無製造槍枝無遂之待證事實無關，不足據為
    不利於被告之論斷。綜上所述，檢察官就此部分提起上訴，
    以上揭情詞指摘原判決不當，為無理由，亦應駁回。
據上論結，應依刑事訴訟法第三百七十三條、第三百六十八條，
判決如主文。
本案經檢察官呂文忠到庭執行職務。
中    華    民    國    95    年    3    月    24    日
                  刑事第十九庭  審判長法  官  林堭儀
                                      法  官  陳憲裕
                                      法  官  宋  祺
以上正本證明與原本無異。
如不服本判決，應於收受送達後十日內向本院提出上訴書狀，其
未敘述上訴之理由者並得於提起上訴後十日內向本院補提理由書
（均須按他造當事人之人數附繕本）。
                                      書記官   蔡慧娟
中    華    民    國    95    年    3    月    27      日
附錄：本案論罪科刑法條全文
槍砲彈藥刀械管制條例第12條
未經許可，製造、販賣或運輸子彈者，處一年以上七年以下有期
徒刑，併科新台幣五百萬元以下罰金。
未經許可，轉讓、出租或出借子彈者，處六月以上五年以下有期
徒刑，併科新台幣三百萬元以下罰金。
意圖供自己或他人犯罪之用，而犯前二項之罪者，處三年以上十
年以下有期徒刑，併科新台幣七百萬元以下罰金。
未經許可，持有、寄藏或意圖販賣而陳列子彈者，處五年以下有
期徒刑，併科新台幣三百萬元以下罰金。
第一項至第三項之未遂犯罰之。
中華民國刑法第337條
意圖為自己或第三人不法之所有，而侵占遺失物、漂流物或其他
離本人所持有之物者，處五百元以下罰金。


司法院資訊處製作；財團法人民間司法改革基金會備份。
